# 请教陈版，银行承兑汇票背书购买固定资产，现金流量表列示问题

提问人：yiji2011 时间：2017-03-25 09:19:41
请教陈版主，A公司销售业务收到银行承兑汇票 400 万用于支付购买固定资产的款项，在现金流量主表调整过程中，同时调减了销售商品、提供劳务收到的现金、 购建固定资产、无形资产和其他长期资产支付的现金 400 万元；但该调整在现金流量表附表上（补充资料）如何做调整？ 是经营性应收项目的减少（增加以“－”号填列） 调减 400 万吗？ 此外，公司开出银行承兑汇票，保证金 200 万元，应付票据也是 200 万元，没有加杠杆，只是为了获取银行保证金利息，用于采购原材料，在现金流量表主表是在 购买商品、接受劳务支付的现金中列示吗？ 现金流量表附表上（补充资料）在经营性应收项目的减少（增加以“－”号填列）调减 200 万吗？

回答人：chenyiwei
1 、因为应收票据被用于支付固定资产购建款项，由此导致的应收票据减少不是经营性的，应从“经营性应收项目的减少”中加回。 2 、可以这样理解。